【裁判字號】    99,上訴,2590
【裁判日期】    990930
【裁判案由】    毒品危害防制條例
【裁判全文】
臺灣高等法院刑事判決                99年度上訴字第2590號
上  訴  人
即  被  告  甲○○
選任辯護人  李志正律師
            羅子武律師
上列上訴人因違反毒品危害防制條例案件，不服臺灣士林地方法
院99年度訴字第59號，中華民國99年6月25日第一審判決（起訴
案號：臺灣士林地方法院檢察署99年度偵字第1816號），提起上
訴，本院判決如下：
    主  文
原判決關於附表二編號一、二、三、四、五、七、八、九、十、
十三部分暨定應執行部分均撤銷。
甲○○犯如附表二編號一、二、三、四、五、七、八、九、十、
十三所示之罪，各處如附表二編號一、二、三、四、五、七、八
、九、十、十三所示之刑，沒收部分如附表二編號一、二、三、
四、五、七、八、九、十、十三所示。
其他上訴駁回。
上訴駁回部分與上開第二項撤銷改判部分，應執行有期徒刑拾年
。扣案之Sony Ericsson廠牌行動電話壹支（含門號0000000000
號SIM卡壹張）、帳本壹本、電子磅秤壹台及現金新臺幣肆佰元
，均沒收。未扣案之販賣第二級毒品、第三級毒品所得之財物新
臺幣壹萬玖仟陸佰伍拾元沒收，如全部或一部不能沒收時，以其
財產抵償之。未扣案之販賣第三級毒品所得之財物新台幣伍佰元
與某姓名不詳之成年男子連帶沒收，如全部或一部不能沒收時，
以其等財產連帶抵償之。
    事  實
一、甲○○（綽號「阿棟」）明知MDMA、愷他命分別係毒品危害
    防制條例第2 條第2 項第2 款、第3 款所規定之第二級毒品
    、第三級毒品，不得非法販賣，竟意圖營利，先於不詳時間
    、地點，向綽號「阿修」之成年男子等人，以每顆低於新臺
    幣（下同）400元之價格，購入第二級毒品MDMA，並以每公
    克低於400元之價格，購入第三級毒品愷他命後，即使用其
    所有之電子磅秤予以分裝愷他命，再分別基於單獨販賣第二
    級毒品MDMA、第三級毒品愷他命或與真實姓名年籍不詳之成
    年男子基於共同販賣第三級毒品之犯意，以其所申用之
    0000000000號行動電話與附表一所示買受人所使用之行動電
    話（買受人、使用行動電話號碼均詳如附表一所載）聯繫販
    賣毒品事宜後，即各在附表一編號一至二、四至十三所示之
    交易時間、交易地點，以附表一編號一至二、四至十三所示
    之交易金額，分別販賣如附表一編號一至二、四至十三所示
    之第二級毒品MDMA、第三級毒品愷他命予與附表一所示之廖
    育昇、王俊智、陳質芳、王子洺、翁紹瑋、莊家慶、張妮等
    人（各次交易毒品種類、交易數量、交易金額均詳如附表一
    所載）；又另行在附表一編號三所示之交易時間，與真實姓
    名年籍不詳之成年男子基於共同販賣營利之犯意聯絡，於王
    俊智以電話聯繫甲○○表明要購買第三級毒品愷他命一公克
    後，甲○○要求王俊智至台北市○○街與林森北路口交易，
    再由該姓名不詳成年男子交付愷他命一公克予王俊智，王俊
    智則交付500元，而與該姓名不詳之成年男子共同販賣第三
    級毒品愷他命。嗣於民國99年1月26日15時許，甲○○在其
    位於臺北市○○區○○路32號10樓之7之住處樓下，與廖育
    申交易毒品完成後（即附表一編號一所示），當場為警逮捕
    ，並扣得甲○○販賣予廖育申之第三級毒品愷他命1包（實
    稱毛重0.8030公克，淨重0.6030公克），復經警持原審所核
    發之搜索票，在甲○○在上址住處執行搜索，而扣得其所有
    供其販賣第二級毒品、第三級毒品所用之Sony Ericsson廠
    牌行動電話1支（含門號0000000000號SIM卡1張）、帳本1本
    ；其所有供其販賣第三級毒品所用之電子磅秤1台；販賣第
    三級毒品所得之現金400元，及其所有與本件販賣毒品犯行
    無涉之第三級毒品愷他命1包（實稱毛重0.8170公克，驗餘
    淨重0.6165公克）、吸食器1組、現金19600元。
二、案經臺北市政府警察局少年警察隊移送臺灣士林地方法院檢
    察署檢察官偵查起訴。
    理  由
壹、證據能力部分：
一、證人翁紹瑋、黃朝良、王俊智於原審之證述，證人陳義清於
    本院所為證述，並非被告以外之人於審判外之陳述，並經具
    結，自有證據能力。
二、按被告以外之人於偵查中向檢察官所為之陳述，除顯有不可
    信之情況者外，得為證據，刑事訴訟法第159條之1第2項定
    有明文。主張其為不可信積極存在之一方，自應就此欠缺可
    信性外部保障之情形負舉證責任（最高法院98年度台上字第
    2904號裁判要旨參照）。證人王俊智於偵查中之證述，業經
    具結，被告及其辯護人並未釋明上開證人偵查中之證述，有
    何欠缺可信性外部保障之情形，且證人王俊智於原審曾到庭
    經被告及辯護人詰問，故上開證人偵查中證述，認有證據能
    力。
三、按被告以外之人於審判外之陳述，雖不符同法第159 條之1
    至之4 之規定，而經當事人於審判程序同意作為證據，法院
    審酌該言詞陳述或書面陳述作成時之情況，認為適當者，亦
    得為證據，刑事訴訟法第159 條之5 第1 項定有明文。查
    本件下述所引其餘供述證據（即廖育申、陳質芳、王子洺、
    翁紹瑋、莊家慶、張妮於偵查中證述），當事人並未聲明異
    議，本院審酌各該證據資料作成時之一切客觀情況，認為將
    該等證據列為證據，亦屬適當。
四、又本院所引下列非供述證據，均與本件待證事實具有關聯性
    ，且並無證據證明並未真實存在，或屬於偵查機關違法偵查
    行為所取得，是依刑事訴訟法第158 條之4 之反面解釋，自
    有證據能力。
貳、實體部分：
一、訊據上訴人即被告甲○○對於附表一編號一、二及附表一編
    號四至十三所示之交易時間、交易地點，與附表一編號一、
    二及附表一編號四至十三所示之買受人，以附表一編號一、
    二及附表一編號四至十三所示之交易金額，交易如附表一編
    號一、二及附表一編號四至十三交易毒品種類、交易數量欄
    所示第二級毒品、第三級毒品之事實坦承不諱，惟矢口否認
    附表一編號三所示之販賣第三級毒品犯行，辯稱：99年1 月
    5日伊有與王俊智電話聯絡，當天電話聯絡時，王俊智問伊
    有沒有愷他命，伊說伊沒有，翁紹瑋在伊旁邊，他說他有，
    所以伊就跟王俊智約見面，但該次交易並非伊販賣第三級毒
    品愷他命予買受人王俊智，而是由翁紹瑋所販賣，且地點是
    在德惠街與林森北路口，當時伊只是在場，就此次交易行為
    伊事前並不知情，且販賣過程中，伊亦未參與或同意，王俊
    智、翁紹瑋交易毒品之數量、價錢伊不知悉，此次交易當與
    伊無關云云。其辯護人則為被告辯護略以：證人王俊智於偵
    訊時所述關於99年1月5日被告販賣愷他命予證人王俊智之證
    詞，其中地點係在被告位於臺北市○○路32號住處的樓下，
    但被告住處之行動電話基地台是在臺北市大同區○○○路
    240號10樓屋頂，而卷附99年1月5日被告行動電話通話之基
    地台是在臺北市中山區○○○路600號12樓頂樓，二者顯然
    不同，證人王俊智此部分證述即有矛盾不一致之情事，顯然
    不足採信，此次犯行應與被告無關，況被告已自白公訴人起
    訴之諸多販賣毒品之犯行，亦不會因此一販賣行為，刑責有
    太大變化，因此，斷不會捨全部自白而減刑不適用之風險，
    獨獨否認此次販賣毒品之行為，復依通聯譯文之記載，被告
    已清楚在電話中表示，並無毒品販賣予王俊智，故證人王俊
    智後於法院審理所為之證述應屬可採等語。然查：
（一）被告於原審及本院審理時對於上揭如附表一編號一、二及
      附表一編號四至十三所示之事實均坦白承認，並核與證人
      廖育申、王俊智、陳質芳、王子洺、翁紹瑋、莊家慶、張
      妮於檢察官訊問時所結證述其等各於如附表一編號一、二
      及附表一編號四至十三所示之交易時間、交易地點，分別
      以如附表一編號一、二及附表一編號四至十三所示之交易
      金額，與被告交易買賣如附表一編號一、二及附表一編號
      四至十三所示之種類、數量毒品之情節相符（見偵查卷第
      62-63、88-91、105-106、123-125、147-150、165-166頁
      ），復有被告於附表一編號一、二及附表一編號四至六、
      九至十三所載交易時間，與證人廖育申、王俊智、陳質芳
      、翁紹瑋、莊家慶、張妮之通訊監察譯文各1紙、99年1月
      26 日現場蒐證照片4幀在卷可稽（附於偵查卷第55、76、
      78 、79、85、117、131、136、145、158、33、34頁），
      及前揭被告販賣予廖育申之第三級毒品愷他命1包；被告
      所有供其販賣第二級毒品、第三級毒品所用之Sony
      Ericsson廠牌行動電話1支（含門號0000000000號SIM卡1
      張）、帳本1本；其所有供其販賣第三級毒品所用之電子
      磅秤1台；販賣第三級毒品所得之現金400元扣案為證，而
      上開扣案第三級毒品愷他命1包，經送請交通部民用航空
      局航空醫務中心進行鑑定，檢驗結果：白色細結晶1袋。
      實稱毛重0.8030公克（含1袋），淨重0.6030公克，取樣
      0.0005公克，餘重0.6025公克，檢出Ketamine（愷他命）
      成分，亦有該中心出具之99年2月6日航藥鑑字第0990693
      號毒品鑑定書1份在卷足憑（附於原審卷）。惟起訴書附
      表就附表一編號九、十部分之交易金額，係記載證人翁紹
      瑋、莊家慶於偵查中證述已交付予被告之金額，而非其等
      與被告所分別約定之該次買賣毒品交易金額，尚有誤認，
      應予更正為如附表一編號九、十交易金額欄所載之金額。
      又起訴書附表一編號六販賣予陳質芳部分之交易時間，經
      比對通聯記錄（見偵查卷第85頁），應為99年1月3日23時
      至24時間某時，起訴書及原審附表一編號六均誤載為99年
      1 月23日23時至24時間某時，亦應予更正，併此敘明。
（二）上揭如附表一編號三所示之事實，依卷附被告王俊智所持
      用0000000000號行動電話與綽號吉米之王俊智所持用0000
      000000號行動電話之通話監聽譯文顯示：
      99年1月5日19時20分28秒
      B（王俊智，下同）：喂，你在哪裡。
      A（被告，下同）：我在德惠街這裡。
      B:你等一下會不會經過林森北路。
      A：我在林森北路、德惠街口。
      B：你會待在那邊嗎？我過去找你喔。
      A：好。
      B：我要1喔，我會給你錢。
      A：我這邊沒有。
      B：阿？
      A：那你先過來。
      B：好
      99年1月5日19時41分08秒
      A：喂，我到了。
      B：好，我下去。
      上開通聯基地台位置在台北市○○○路600號12樓頂。
      按犯罪之著手，係指行為人為實現犯意而開始實行犯罪構
      成要件之行為而言。又按共同正犯，乃在合同意思範圍內
      ，各自分擔犯罪行為之一部，互相利用他人之行為，以達
      其犯罪之目的。查證人王俊智於原審證稱：99年1月5日是
      伊與甲○○之對話，對話內稱我要1，是指K他命1公克；
      當天伊跟被告說伊到德惠街那邊，被告跟一位朋友下來，
      當時我問甲○○有沒有，甲○○跟我說沒有，之後甲○○
      準備要走，他朋友跟伊說，他那邊有問伊要不要，我問1
      公克多少錢，他說5佰元，伊就以5佰元向他購買1公克，
      那個朋友我不知道是誰等語（見原審卷第118頁）；依上
      開通訊監察譯文及證人王俊智於原審所證述之情節，本件
      係由證人王俊智向被告表示購買1公克之第三級毒品愷他
      命，被告雖表示其身上沒有，但仍要求證人王俊智至其所
      在地點，且證人王俊智亦依約前往，並以500元購得1公克
      之愷他命，被告明知證人王俊智於當日已表示要購買1公
      克之愷他命，並未拒絕證人，仍要求證人到其所在地點，
      足認被告明知當時其所在地有可以販賣之毒品愷他命，且
      於證人要約購買1公克之數量，被告並未拒絕，且要求證
      人前去，應認被告已著手販賣愷他命之構成要件行為，縱
      愷他命由被告友人交付，應認被告與該真實姓名年籍不詳
      之成年男子，就該次販賣愷他命犯行，有犯意聯絡及行為
      分擔，仍為共同正犯。此外，復有上開被告所有供其販賣
      第二級毒品、第三級毒品所用之Sony Ericsson廠牌行動
      電話1支（含門號0000000000號SIM卡1張）、帳本1本；其
      所有供其販賣第三級毒品所用之電子磅秤1台扣案可資為
      憑。至被告陳稱該友人即證人翁紹瑋，惟證人翁紹瑋於原
      審審理時結證稱：伊有聽過1個叫「吉米」的人，伊跟「
      吉米」不熟，也是因為被告才認識，是伊先欠被告錢，被
      告才介紹伊跟「吉米」借高利貸，當時是伊問被告，被告
      說他朋友有在放高利貸。伊跟「吉米」共見過3次面，2次
      是在伊德惠街的住處，年月伊忘記了，1次是下午，當時
      是為了付利息，第2次是凌晨，也是為了付利息，2次都是
      他過來收，還有1次是因伊朋友也去跟他借錢，是約在桃
      園。伊除了跟「吉米」有借貸關係外，沒有其他往來行為
      ，而伊前述與「吉米」見面時，沒有被告也有在場之情形
      。‧‧沒有曾經發生過被告以跟伊借來賣或是借來自己施
      用而跟伊拿愷他命、搖頭丸之情形，因伊都是跟被告拿的
      等語（見原審99年4月19日審判筆錄）；否認有上揭行為
      ；而證人王俊智於原審則堅稱不知道（99年1月5日）被告
      那位朋友是誰，且伊沒有聽過翁紹瑋等語（見原審卷第
      118頁），是尚難僅憑被告所述即認該次犯行係與翁紹瑋
      共犯。至證人王俊智於偵查中曾證稱：檢察官訊問時結證
      稱：（問：99年1月5日19時到20時許，你向甲○○購買愷
      他命？「提示通聯譯文」）對，我們講「1」就是指1公克
      的愷他命；（問：當時購買的地點與價格？）也在甲○○
      在臺北市○○路32號住處的樓下，當時1公克他賣我400元
      ，我買1公克，我付400元給甲○○等語（見偵查卷第89頁
      ），惟上開證述內容關於購買地點與通訊監察地點之基地
      台不符，且證人王俊智於原審結證稱：因當時警察及檢察
      官問伊是否都在臺北市○○區○○路32號交易，伊當時緊
      張，且大部分都在那邊交易，沒有想那麼清楚，但確實有
      1次不是在臺北市○○區○○路32號前交易。‧‧99年1月
      5日伊是到德惠街與林森北路的便利商店與被告會面等語
      在卷（見原審99年5月17日審判筆錄），是應以證人王俊
      智於原審所證為可採。
（三）至被告雖以前揭情詞置辯，而其辯護人並為被告辯護以證
      人王俊智關於99年1 月5 日部分證述有矛盾不一致之情事
      ，顯然不足採信；及被告本件已自白公訴人起訴之諸多販
      賣毒品之犯行，斷不會捨全部自白而減刑不適用之風險云
      云。惟證人王俊智於原審已到庭結證，且與通訊監察譯文
      顯示相符，應以原審所述為可採，尚無法僅因證人王俊智
      於偵查中之證詞，即認證人王俊智此部分之證詞具有矛盾
      、瑕疵而全部不足採信。另被告被訴附表一編號三所示之
      犯行，係涉犯1次最輕本刑為5年以上有期徒刑之販賣第三
      級毒品罪，其罪責要屬非輕，縱有自白亦難免其刑責，則
      被告就本件是否已自白公訴人起訴之多次販賣毒品之犯行
      ，自亦無從認與被告是否有犯附表一編號三之販賣毒品犯
      行有何必然之關連性，從而，被告上開所辯、選任辯護人
      辯護所據，均非可採取。
（四）被告於原審固另辯稱：伊向「阿修」等人購入毒品之價格
      ，分別是第二級毒品MDMA每顆500元、第三級毒品愷他命
      每公克400元或410元，販賣第二級毒品部分，伊並沒有賺
      錢云云，然按近年來政府為杜絕毒品之氾濫，對於查緝施
      用及販賣毒品之工作，無不嚴加執行，販賣毒品罪又係重
      罪，設若無利可圖，衡情一般持有毒品之人當無輕易將所
      持有之毒品轉售他人而甘冒於再次向他人購買時，而有被
      查獲移送法辦之危險之理，況依被告上開所供購入毒品之
      價格，及附表一所載買受人廖育申、王俊智、陳質芳、王
      子洺、翁紹瑋、莊家慶、張妮分別於偵查中所證述之購買
      毒品交易價格、金額加以計算，足見被告就附表一編號一
      、三、四、六、七、八、九、十、十二、十三所示之販賣
      毒品犯行均獲有具體金額之利潤，而被告與證人王俊智、
      莊家慶等2人間並無特殊重要情誼或至親關係，被告就如
      附表一編號二、三、五所示之販賣第三級毒品犯行，及如
      附表一編號十一所示之販賣第二級毒品犯行，竟不同於其
      與王俊智、莊家慶前揭交易毒品情形，未從中獲取不法利
      益，特別費心自甘承受重典，涉險販賣毒品，尚無從遽採
      ，其當有牟利之圖。職是，被告就附表一所示各次販賣毒
      品犯行，均具有營利之意圖一節，應可認定。
（五）綜上所述，本件事證已臻明確，被告上揭犯行足可認定，
      均應依法論科。
二、查毒品危害防制條例於98年5月20日修正公布，針對當次公
    布之修正條文，未另訂施行日期，致其施行之日期究應依原
    毒品危害條例條例第36條所規定：「本條例自公布後6個月
    施行。」或依中央法規標準法第20條第2項準用第13 條規定
    「自公布或發布之日起算至第3日起發生效力」，實務上尚
    有爭議。惟本院參毒品危害條例條例第36條之立法理由謂：
    「（一）依修正草案第二條第三項規定，法務部需會同衛生
    署成立審議委員會每三個月定期檢討調整毒品之分級及品項
    ，而本次新增第四級毒品，有需要在新法施行前先經該審議
    會檢討後再調整公布，爰預留六個月緩衝期，以利處理。（
    二）依本條例新修正之規定，有必要再訂定相關子法及修正
    相關法規，以配合本條例之施行，故亦有需要預留適當緩衝
    期，以利訂頒相關子法及相關法規之配合修正。」，認該條
    之規定，顯係因應92年7月9日該次修正之需，始預留適當之
    緩衝期，自非得作為本次修正條文特定有施行日期之依據，
    是本次修正即應參照中央法規標準法第13條對於法規生效施
    行日之基本規範，自公布日起至第3日即98年5月22日發生效
    力，此亦據司法院98 年6月29日院台廳刑一字第0980014643
    號函釋明確。
三、查MDMA、愷他命分別係毒品危害防制條例第2 條第2 項第2
    款、第3 款所規定之第二級毒品、第三級毒品，依法均不得
    持有、轉讓及販賣，是核被告甲○○就附表一編號一至八、
    十二之所為，均係犯修正後毒品危害防制條例第4條第3項之
    販賣第三級毒品罪；就附表一編號九、十、十三之所為，均
    係犯修正後毒品危害防制條例第4條第2項之販賣第二級毒品
    罪、同條例第4條第3項之販賣第三級毒品罪；就附表一編號
    十一之所為，則係犯修正後毒品危害防制條例第4條第2項之
    販賣第二級毒品罪。被告販賣前持有第二級毒品MDMA之低度
    行為，均應為販賣之高度行為所吸收，不另論罪。被告於附
    表一編號三所示犯行，與真實姓名年籍不詳之成年男子，有
    犯意聯絡及行為分擔，為共同正犯，公訴意旨就此漏未論及
    ，尚有未合。又被告先後於附表一編號九、十、十三所示之
    時、地，均一行為同時販賣第二級毒品MDMA、第三級毒品愷
    他命予翁紹瑋、莊家慶、張妮，而觸犯販賣第二級毒品罪、
    販賣第三級毒品罪，均為想像競合犯，應依刑法第55條之規
    定，各從一重之販賣第二級毒品罪處斷，公訴意旨就此漏未
    論及，亦有未合。被告所犯上開4次販賣第二級毒品犯行、9
    次販賣第三級毒品犯行，犯意各別，應予分論併罰。被告本
    案就附表一編號一、二、四、五、九、十三於偵查（警詢）
    及審判均自白犯罪（詳後述），應依毒品危害防制條例第17
    條第2項減輕其刑。
四、撤銷改判部分：
    原審對附表一編號一、二、三、四、五、七、八、九、十、
    十三部分之犯行處以附表二編號一、二、三、四、五、七、
    八、九、十、十三之罪刑，固非無見。惟查：（一）毒品危
    害防條例自公布日起至第3日即98年5月22日發生效力，已如
    前述，原審認自98年11月22日生效，並認附表一編號七、八
    ，應適用修正前毒品危害防制條例第4條第3項之販賣第三級
    毒品罪，尚有未洽。（二）查被告於附表一編號三明知證人
    王俊智要購買第三級毒品K他命，仍與姓名年籍不詳之男子
    共同販賣，應認為共同正犯，原審認被告係單獨犯罪，亦有
    未洽。（三）又按毒品危害防制條例已於民國98年5月20 日
    修正公布，其中第17條增列第2項規定：「犯第4條至第8條
    之罪於偵查及審判中均自白者，減輕其刑。」依該條項修正
    立法理由觀之，係為使刑事案件儘速確定，鼓勵被告認罪，
    並節省司法資源，苟行為人於偵查及審判中均對自己之犯罪
    事實全部或主要部分為肯定供述之意，即符自白減輕其刑要
    件。依上揭法條之規定，所謂「偵查中之自白」既未明定限
    縮專指檢察官偵查中為限。而依現行刑事訴訟體制，刑事訴
    訟程序中之「偵查」，乃偵查機關就人犯之發現、確保、犯
    罪事實之調查，證據之發現、蒐集及保全為內容，以決定有
    無犯罪嫌疑，應否提起公訴之偵查機關活動。偵查機關有主
    體偵查機關與輔助偵查機關之分，檢察官乃偵查主體，司法
    警察官或司法警察則係偵查之輔助機關，此觀刑事訴訟法第
    228條第1項、第231條之1規定，均以檢察官為主體，而第
    229條至第231條之司法警察官或司法警察，則分別規定為「
    協助檢察官」、「應受檢察官之指揮」、「應受檢察官之命
    令」，即足明瞭。是上開「偵查中自白」之範圍，適用上應
    兼指司法警察官或司法警察實施之輔助偵查程序在內。司法
    警察官或司法警察就具體案件開始進行調查，並對犯罪嫌疑
    人製作調查筆錄時，為犯罪嫌疑人之被告如就犯罪嫌疑事實
    予以自白，應認其警詢自白，屬於偵查中自白之一環，而合
    於「偵查中自白」之要件。至於被告於偵查及審判中均自白
    後，嗣後又為否認犯罪之辯解，此仍屬被告在刑事訴訟上防
    禦權之合法行使，不能憑此否定其前此所為之自白，而排除
    上開條例第17條第2項規定之適用。此有最高法院99年台上
    字第2423號判決可參。經查，被告於警詢時曾自白伊有販賣
    毒品予廖育申、綽號蕾蕾（按即張妮）、吉米（按即王俊智
    ）、翁少瑋（按即翁紹瑋）之人（見偵查卷第12頁），被告
    於本院亦自白有販賣毒品予附表一編號一、二、四、五、九
    、十三證人廖育申、張妮、王俊智、翁紹瑋部分之犯行，原
    審以被告雖曾於警詢中自白，然不屬偵查中自白，認與上揭
    毒品危害防制條例第17條之規定不合，而未予減輕，於法尚
    有未合。（四）又按，毒品危害防制條例第19條第1項規定
    ，係採義務沒收主義，故販賣毒品所得之金錢，如能認定確
    係販賣毒品所得之款項，均應宣告沒收，不以當場搜獲扣押
    者為限。又所稱因犯罪所得之財物，係以實際所得者為限，
    苟無所得或尚未取得者，自無從為沒收追繳之諭知。經查，
    附表一編號九部分，證人翁紹瑋於偵查中證稱99年1月9日10
    時至11時，伊買了5顆搖頭丸，10公克K他命，總價8千元，
    伊只有給現金3千元等語（見偵查卷第124頁）；附表一編號
    10部分，證人莊家慶證於偵查中證稱：99年1月3日晚上22時
    ，當時伊買5公克K他命及2顆搖頭丸，總共4千元，但當場沒
    錢付他，伊是於99年1月6日凌晨2、3時間，付他3,000元等
    語（見偵查卷第148頁），是原審附表二編號九、十部分以
    販賣所得為8000元、4000元予以沒收並諭知如全部或一部不
    能沒收，以其財產抵償，亦有未洽。被告上訴意旨，對於自
    白部分請求減刑指摘原判決不當，求予撤銷改判，為有理由
    ，且原判決亦有上開可議之處，應由本院將原判決關於附表
    二編號一、二、三、四、五、七、八、九、十、十三部分暨
    定應執行部分均撤銷。爰審酌被告並無前科，素行尚佳，有
    本院被告前案紀錄表附卷可憑，其明知毒品戕害身心，助長
    社會不良風氣，為圖一己私利，竟仍販賣第二、三級毒品予
    他人以營利，視政府反毒政策及宣導如無物，所為亦影響國
    民身心健康及社會風氣，並足以敗壞社會治安，甚屬不該，
    兼衡其販賣第二級、第三級毒品之數量，犯罪後於本院坦承
    犯行等一切情狀，分別量處如附表二編號一、二、三、四、
    五、七、八、九、十、十三所示之刑。
五、維持原判決，並駁回上訴部分（即原判決附表二編號六、十
    一、十二部分）：被告此部分犯行，原審適用上開規定，並
    審酌被告明知毒品戕害他人身心健康，竟加以販賣，增加毒
    品流通，嚴重損及國民健康、影響社會治安，應予非難，並
    斟酌其年齡、智識程度、生活狀況、犯罪動機、手段、販賣
    毒品之次數、犯罪所得及犯後態度等一切情狀，各量處如附
    表二編號六、十一、十二部所示之刑及從刑。並敘明本件所
    為販賣第二級毒品、第三級毒品之犯行，嚴重損及國民健康
    、影響社會治安，已如上述，且其本件於約2個月內，即涉
    犯13次販賣毒品罪，犯罪次數非寡，實難認有何其他情狀可
    認被告犯罪之情狀，顯可憫恕，認科以最低度刑仍嫌過重，
    而有酌減其刑之情形。上開部分，認事用法，核無違誤，被
    告上訴應予駁回，併與上開撤銷改判部分，合併定其應執行
    之刑。
六、被告之選任辯護人為被告主張：被告於警詢中供出毒品來源
    ，應適用品危害防制條例第17條第1項云云。惟按犯毒品危
    害防制條例第4條第2項販賣第二級毒品罪，供出毒品來源，
    因而破獲者，依同條例第17條得減輕其刑之規定。其所稱「
    供出毒品來源，因而破獲者」，係指被告供出毒品來源之有
    關資料，諸如前手之姓名、年籍、住居所、或其他足資辨別
    之特徵等，使調查或偵查犯罪之公務員因而對之發動調查或
    偵查「並破獲者」而言。申言之，被告之「供出毒品來源」
    ，與調查或偵查犯罪之公務員對之發動調查或偵查並進而破
    獲之間，論理上須具有先後且相當的因果關係，非謂被告一
    有「自白」、「指認」毒品來源之人，而破獲在後，即得依
    上開規定予以減刑。若被告供出毒品來源者之前，調查或偵
    查犯罪之公務員已有確切之證據，足以合理之懷疑被告所供
    販賣毒品來源之人，則嗣後之破獲與被告之「供出毒品來源
    」間，即欠缺先後且相當的因果關係，自不得適用上開規定
    予以減刑（97年度台上字第1475號裁判要旨參照）。經查，
    被告於警詢時固曾供述其毒品來源為綽號阿修、土城江小傑
    、新莊化成路不詳之男子等人購買等語。惟經本院依職權函
    查本案查獲機關台北市警察局少年警察隊函覆稱：本案依據
    檢察官偵查指揮書，就甲○○供出販毒之上游，即阿修（
    0000000000），經查該電話申登人為乙○○，於99年1月19
    日因走私毒品為台北縣政府警察局蘆洲分局緝獲，並於同日
    以北縣警蘆刑00000000000號刑事移送書移送台灣板橋地方
    法院檢察署偵辦中，另於99年3月19日因案羈押於桃園看守
    所；江小傑（0000000000、0000000000），經查該00000000
    00電話申登人為陳進家，本隊業於99年3月25日持卷向台灣
    板橋地方法院聲請通訊監察，因與他單位重複監聽不核准；
    另不詳之男子（0000000000），該電話於甲○○遭本隊查獲
    後隨即停用，續追查該線電話均無所獲等語（見本院卷第
    100頁）；與證人陳義清本院證述大致相同（見本院卷），
    依上開情節，本案並無因被告供出毒品來源，因而破獲之情
    事，且乙○○、江小傑嗣後之偵查與被告之「供出毒品來源
    」間，亦欠缺先後且因果關係，自不得適用上開規定予以減
    刑。
七、沒收：
（一）扣案之Sony Ericsson 廠牌行動電話1 支（含門號000000
      0000號SIM 卡1 張）、帳本1 本，均為被告所有，供其販
      賣第二級毒品、第三級毒品所用之物，業據被告陳明在卷
      ，均應依毒品危害防制條例第19條第1 項規定宣告沒收。
（二）扣案之電子磅秤1 台，則為被告所有，供販賣第三級毒品
      所用之物，並經被告供述在卷，應依毒品危害防制條例第
      19條第1 項規定宣告沒收。
（三）扣案之現金20000 元，其中400 元應屬案發當天被告販賣
      第三級毒品予證人廖育申之所得，即係被告販賣毒品所得
      之財物，亦應依毒品危害防制條例第19條第1 項之規定，
      於附表一編號一所示販賣第三級毒品罪項下宣告沒收。
（四）如附表一編號二、四、五所示被告販賣3次第三級毒品予
      證人王俊智之所得各1200元、1000元、800元；如附表一
      編號六所示販賣1次第三級毒品予證人陳質芳之所得550元
      ；如附表一編號七、八所示販賣2次第三級毒品予證人王
      子洺之所得各800元；如附表一編號九所示販賣1次第二級
      毒品、第三級毒品予證人翁紹瑋之所得3,000元；如附表
      一編號十、十一所示販賣1次第二級毒品、第三級毒品予
      證人莊家慶之所得3000元；販賣1次第二級毒品予證人莊
      家慶之所得1000元；如附表一編號十二所示販賣1次第三
      級毒品予證人莊家慶之所得3000元；及如附表一編號十三
      所示販賣1次第二級毒品、第三級毒品予證人張妮之所得
      4500元，係被告販賣毒品所得之財物，雖未扣案，然無證
      據證明已不存在，仍應依毒品危害防制條例第19條第1項
      之規定，分別於各該販賣第二級毒品、第三級毒品罪項下
      宣告沒收，惟如全部或一部不能沒收時，應以其財產抵償
      之。如附表一編號三部分販賣所得500元，為被告與某不
      詳姓名成年男子共犯，應連帶沒收，如全部或一部不能沒
      收時，應以其等財產連帶抵償之。
（五）至上開在被告上址住處所扣得之第三級毒品愷他命1 包（
      實稱毛重0.8170公克，驗餘淨重0.6165公克），雖係毒品
      危害防制條例所規定之第三級毒品，此有交通部民用航空
      局航空醫務中心毒品鑑定書1 紙在卷可佐（見同上偵查卷
      第183 頁），惟因尚難認與被告所犯本件販賣第三級毒品
      罪有關，爰不宣告沒收。上開扣案廖育申所有之愷他命1
      包（實稱毛重0.8030公克，淨重0.6030公克），則係廖育
      申另案持有第三級毒品所用之物，且為認定另案所需之物
      ，是均不於本案為沒收之諭知。
（六）另扣案之吸食器1 組及其餘現金19600 元，雖均為被告所
      有之物，惟查無積極證據足以證明為供被告販賣第二級毒
      品、第三級毒品所用之物或因犯販賣第二級毒品、第三級
      毒品罪所得之物，亦與本件犯罪無涉，併均不宣告沒收，
      附此敘明。
八、台灣士林地方法院檢察署以99年度偵字第8031號移送併辦部
    分，與本案附表一編號九部分，係同一事實，本院自得併予
    審理。
據上論斷，應依刑事訴訟法第368條、第369條第1項前段、第364
條、第299條第1項前段，修正後毒品危害防制條例第4條第2項、
第3項、第17條第2項、第19條第1項，刑法第11條、第28條、第
55 條、第51條第5款，判決如主文。
本案經檢察官黃和村到庭執行職務。
中    華    民    國    99    年    9     月    30    日
                  刑事第六庭審判長法  官 邱同印
                                  法  官 何信慶
                                  法  官 吳淑惠
以上正本證明與原本無異。
如不服本判決，應於收受送達後10日內向本院提出上訴書狀，其
未敘述上訴之理由者並得於提起上訴後10日內向本院補提理由書
（均須按他造當事人之人數附繕本）「切勿逕送上級法院」。
                                  書記官 陳雅加
中    華    民    國    99    年    10    月    5     日
附錄：本案論罪科刑法條全文
修正前毒品危害防制條例第4條：
製造、運輸、販賣第一級毒品者，處死刑或無期徒刑；處無期徒
刑者，得併科新臺幣1 千萬元以下罰金。
製造、運輸、販賣第二級毒品者，處無期徒刑或7 年以上有期徒
刑，得併科新臺幣7 百萬元以下罰金。
製造、運輸、販賣第三級毒品者，處5 年以上有期徒刑，得併科
新臺幣5 百萬元以下罰金。
製造、運輸、販賣第四級毒品者，處3 年以上10年以下有期徒刑
，得併科新臺幣3 百萬元以下罰金。
製造、運輸、販賣專供製造或施用毒品之器具者，處1 年以上7
年以下有期徒刑，得併科新臺幣1 百萬元以下罰金。
前五項之未遂犯罰之。
修正後毒品危害防制條例第4條：
製造、運輸、販賣第一級毒品者，處死刑或無期徒刑；處無期徒
刑者，得併科新臺幣2 千萬元以下罰金。
製造、運輸、販賣第二級毒品者，處無期徒刑或7 年以上有期徒
刑，得併科新臺幣1 千萬元以下罰金。
製造、運輸、販賣第三級毒品者，處5 年以上有期徒刑，得併科
新臺幣7 百萬元以下罰金。
製造、運輸、販賣第四級毒品者，處3 年以上10年以下有期徒刑
，得併科新臺幣3 百萬元以下罰金。
製造、運輸、販賣專供製造或施用毒品之器具者，處1 年以上7
年以下有期徒刑，得併科新臺幣1 百萬元以下罰金。
前五項之未遂犯罰之。
附表一：
┌──┬───┬──────┬─────┬────┬────┬─────┐
│編號│買受人│  交易時間  │ 交易地點 │交易毒品│交易數量│交易金額  │
│    │（使用│            │          │種類    │        │（實際交付│
│    │行動電│            │          │（交易價│        │金額）    │
│    │話門號│            │          │格）    │        │          │
│    │）    │            │          │        │        │          │
│    ├───┤            │          │        │        │          │
│    │出賣人│            │          │        │        │          │
├──┼───┼──────┼─────┼────┼────┼─────┤
│    │廖育申│99年1月26日 │臺北市大同│第三級毒│實稱毛重│400元     │
│    │（0975│14時55分許  │區○○路32│品愷他命│0.8030公│（已扣案）│
│    │180515│            │號前      │（每公克│克，淨重│          │
│    │）    │            │          │400元） │0.6030公│          │
│    │      │            │          │        │克（起訴│          │
│    │      │            │          │        │書誤植為│          │
│    │      │            │          │        │1 公克，│          │
│    │      │            │          │        │業經檢察│          │
│    │      │            │          │        │官當庭更│          │
│    │      │            │          │        │正）    │          │
│    ├───┤            │          │        │        │          │
│    │甲○○│            │          │        │        │          │
├──┼───┼──────┼─────┼────┼────┼─────┤
│ 二 │王俊智│99年1月1日3 │臺北市大同│第三級毒│3公克   │1200元    │
│    │，綽號│時至4 時間某│區○○路32│品愷他命│        │          │
│    │吉米（│時          │號前      │（每公克│        │          │
│    │093870│            │          │400元） │        │          │
│    │0876）│            │          │        │        │          │
│    ├───┤            │          │        │        │          │
│    │甲○○│            │          │        │        │          │
├──┼───┼──────┼─────┼────┼────┼─────┤
│ 三 │同上  │99年1月5日19│臺北市中山│第三級毒│1公克   │500元     │
│    │      │時至20時間某│區○○街與│品愷他命│        │          │
│    │      │時          │林森北路口│        │        │          │
│    │      │            │（起訴書誤│        │        │          │
│    ├───┤            │植為台北市│        │        │          │
│    │甲○○│            │寧夏路32號│        │        │          │
│    │與某真│            │前）      │        │        │          │
│    │實姓名│            │          │        │        │          │
│    │不詳之│            │          │        │        │          │
│    │成年男│            │          │        │        │          │
│    │子    │            │          │        │        │          │
├──┼───┼──────┼─────┼────┼────┼─────┤
│ 四 │同上  │99年1月8日19│臺北市大同│第三級毒│2公克   │1000元    │
│    │      │時至20時間某│區○○路32│品愷他命│        │          │
│    │      │時          │號前      │（每公克│        │          │
│    │      │            │          │500元） │        │          │
│    │      │            │          │        │        │          │
│    │      │            │          │        │        │          │
│    │      │            │          │        │        │          │
│    ├───┤            │          │        │        │          │
│    │甲○○│            │          │        │        │          │
├──┼───┼──────┼─────┼────┼────┼─────┤
│ 五 │同上  │99年1月24日 │臺北市大同│第三級毒│2公克   │800元     │
│    │      │17時至18時間│區○○路32│品愷他命│        │          │
│    │      │某時        │號前      │（每公克│        │          │
│    │      │            │          │400元） │        │          │
│    ├───┤            │          │        │        │          │
│    │甲○○│            │          │        │        │          │
├──┼───┼──────┼─────┼────┼────┼─────┤
│ 六 │陳質芳│99年1月3日23│臺北市大同│第三級毒│1公克   │550元     │
│    │，綽號│時至24時間某│區○○路32│品愷他命│        │          │
│    │大樹（│時          │號前      │（每公克│        │          │
│    │098116│            │          │550元） │        │          │
│    │1576）│            │          │        │        │          │
│    ├───┤            │          │        │        │          │
│    │甲○○│            │          │        │        │          │
├──┼───┼──────┼─────┼────┼────┼─────┤
│ 七 │王子洺│98年11月上旬│臺北市萬華│第三級毒│1公克   │800元     │
│    │，綽號│某日清晨    │區○○街及│品愷他命│        │          │
│    │王子（│            │康定街口  │（每公克│        │          │
│    │093591│            │          │800元） │        │          │
│    │0398）│            │          │        │        │          │
│    ├───┤            │          │        │        │          │
│    │甲○○│            │          │        │        │          │
├──┼───┼──────┼─────┼────┼────┼─────┤
│ 八 │同上  │98年11月11日│臺北市萬華│第三級毒│1公克   │800元     │
│    │      │4時許       │區西門町附│品愷他命│        │          │
│    │      │            │近        │（每公克│        │          │
│    │      │            │          │800元） │        │          │
│    ├───┤            │          │        │        │          │
│    │甲○○│            │          │        │        │          │
├──┼───┼──────┼─────┼────┼────┼─────┤
│ 九 │翁紹瑋│99年1月19日 │臺北市中山│第二級毒│MDMA5顆 │8000元    │
│    │，綽號│10時至11時間│區○○街17│品MDMA及│及愷他命│（已交付30│
│    │阿瑋（│某時        │號11樓之2 │第三級愷│10公克  │00元，起訴│
│    │091644│            │或之3     │他命    │        │書附表誤植│
│    │2475）│            │          │（第二級│        │交易金額為│
│    │      │            │          │毒品MDMA│        │3000元）  │
│    │      │            │          │每顆400 │        │          │
│    │      │            │          │元、第三│        │          │
│    │      │            │          │級愷他命│        │          │
│    │      │            │          │每公克60│        │          │
│    ├───┤            │          │0元）   │        │          │
│    │      │            │          │        │        │          │
│    │甲○○│            │          │        │        │          │
├──┼───┼──────┼─────┼────┼────┼─────┤
│ 十 │莊家慶│99年1月3日22│臺北市大同│第二級毒│MDMA2顆 │4000元（嗣│
│    │，綽號│時起至翌日2 │區○○路32│品MDMA及│及愷他命│於99年1 月│
│    │小莊（│時間某時    │號前      │第三級愷│5公克   │6 日2 時至│
│    │098550│            │          │他命    │        │3 時許之間│
│    │0450）│            │          │（第二級│        │付款3000元│
│    │      │            │          │毒品MDMA│        │，起訴書誤│
│    │      │            │          │每顆500 │        │植交易金額│
│    │      │            │          │元、第三│        │為3000元）│
│    │      │            │          │級愷他命│        │          │
│    │      │            │          │每公克60│        │          │
│    │      │            │          │0 元）  │        │          │
│    ├───┤            │          │        │        │          │
│    │甲○○│            │          │        │        │          │
├──┼───┼──────┼─────┼────┼────┼─────┤
│ 十 │同上  │99年1月13日6│臺北市大同│第二級毒│MDMA2顆 │1000元    │
│ 一 │      │時至7 時間某│區○○路32│品MDMA  │        │          │
│    │      │時          │號前      │（每顆50│        │          │
│    │      │            │          │0元 ）  │        │          │
│    ├───┤            │          │        │        │          │
│    │甲○○│            │          │        │        │          │
├──┼───┼──────┼─────┼────┼────┼─────┤
│ 十 │同上  │99年1月18日3│臺北市大同│第三級毒│4.7公克 │3000元（嗣│
│ 二 │      │時至5 時間某│區○○路32│品愷他命│        │於99年1 月│
│    │      │時          │號前      │（每公克│        │21日清晨付│
│    │      │            │          │約650 元│        │款）      │
│    ├───┤            │          │）      │        │          │
│    │甲○○│            │          │        │        │          │
├──┼───┼──────┼─────┼────┼────┼─────┤
│ 十 │張妮  │99年1月2日18│臺北縣土城│第二級毒│MDMA5顆 │4500元    │
│ 三 │，綽號│時至19時間某│市○○路之│品MDMA及│及愷他命│          │
│    │蕾蕾（│時          │捷運站附近│第三級愷│4公克   │          │
│    │098573│            │          │他命    │        │          │
│    │9660）│            │          │（第二級│        │          │
│    │      │            │          │毒品MDMA│        │          │
│    │      │            │          │每顆500 │        │          │
│    │      │            │          │元、第三│        │          │
│    │      │            │          │級愷他命│        │          │
│    │      │            │          │每公克50│        │          │
│    │      │            │          │0 元）  │        │          │
│    ├───┤            │          │        │        │          │
│    │甲○○│            │          │        │        │          │
└──┴───┴──────┴─────┴────┴────┴─────┘
附表二：
┌──┬────────┬─────────────────┐
│編號│    犯罪事實    │       應處罪刑及宣告之從刑       │
├──┼────────┼─────────────────┤
│ 一 │附表一編號一所示│甲○○販賣第三級毒品，處有期徒刑參│
│    │犯罪事實        │年貳月。扣案之Sony Ericsson廠牌行 │
│    │                │動電話壹支（含門號0000000000號SIM │
│    │                │卡壹張）、帳本壹本、電子磅秤壹台及│
│    │                │現金新臺幣肆佰元，均沒收。        │
├──┼────────┼─────────────────┤
│ 二 │附表一編號二所示│甲○○販賣第三級毒品，處有期徒刑參│
│    │犯罪事實        │年肆月。扣案之Sony Ericsson廠牌行 │
│    │                │動電話壹支（含門號0000000000號SIM │
│    │                │卡壹張）、帳本壹本、電子磅秤壹台，│
│    │                │均沒收。未扣案之販賣第三級毒品所得│
│    │                │之財物新臺幣壹仟貳佰元沒收，如全部│
│    │                │或一部不能沒收時，以其財產抵償之。│
├──┼────────┼─────────────────┤
│ 三 │附表一編號三所示│甲○○共同販賣第三級毒品，處有期徒│
│    │犯罪事實        │刑伍年肆月。扣案之Sony Ericsson廠 │
│    │                │牌行動電話壹支（含門號0000000000號│
│    │                │SIM卡壹張）、帳本壹本、電子磅秤壹 │
│    │                │台，均沒收。未扣案之販賣第三級毒品│
│    │                │所得之財物新臺幣伍佰元與某姓名不詳│
│    │                │成年男子連帶沒收，如全部或一部不能│
│    │                │沒收時，以其等財產連帶抵償之。    │
├──┼────────┼─────────────────┤
│ 四 │附表一編號四所示│甲○○販賣第三級毒品，處有期徒刑參│
│    │犯罪事實        │年貳月。扣案之Sony Ericsson廠牌行 │
│    │                │動電話壹支（含門號0000000000號SIM │
│    │                │卡壹張）、帳本壹本、電子磅秤壹台，│
│    │                │均沒收。未扣案之販賣第三級毒品所得│
│    │                │之財物新臺幣壹仟元沒收，如全部或一│
│    │                │部不能沒收時，以其財產抵償之。    │
├──┼────────┼─────────────────┤
│ 五 │附表一編號五所示│甲○○販賣第三級毒品，處有期徒刑參│
│    │犯罪事實        │年肆月。扣案之Sony Ericsson廠牌行 │
│    │                │動電話壹支（含門號0000000000號SIM │
│    │                │卡壹張）、帳本壹本、電子磅秤壹台，│
│    │                │均沒收。未扣案之販賣第三級毒品所得│
│    │                │之財物新臺幣捌佰元沒收，如全部或一│
│    │                │部不能沒收時，以其財產抵償之。    │
├──┼────────┼─────────────────┤
│ 六 │附表一編號六所示│上訴駁回。                        │
│    │犯罪事實        │（原審判決：甲○○販賣第三級毒品，│
│    │                │處有期徒刑伍年壹月。扣案之Sony    │
│    │                │Ericsson廠牌行動電話壹支（含門號09│
│    │                │00000000號SIM卡壹張）、帳本壹本、 │
│    │                │電子磅秤壹台，均沒收。未扣案之販賣│
│    │                │第三級毒品所得之財物新臺幣伍佰伍拾│
│    │                │元沒收，如全部或一部不能沒收時，以│
│    │                │其財產抵償之。）                  │
├──┼────────┼─────────────────┤
│ 七 │附表一編號七所示│甲○○販賣第三級毒品，處有期徒刑伍│
│    │犯罪事實        │年壹月。扣案之Sony Ericsson 廠牌行│
│    │                │動電話壹支（含門號0000000000號SIM │
│    │                │卡壹張）、帳本壹本、電子磅秤壹台，│
│    │                │均沒收。未扣案之販賣第三級毒品所得│
│    │                │之財物新臺幣捌佰元沒收，如全部或一│
│    │                │部不能沒收時，以其財產抵償之。    │
├──┼────────┼─────────────────┤
│ 八 │附表一編號八所示│甲○○販賣第三級毒品，處有期徒刑伍│
│    │犯罪事實        │年壹月。扣案之Sony Ericsson 廠牌行│
│    │                │動電話壹支（含門號0000000000號SIM │
│    │                │卡壹張）、帳本壹本、電子磅秤壹台，│
│    │                │均沒收。未扣案之販賣第三級毒品所得│
│    │                │之財物新臺幣捌佰元沒收，如全部或一│
│    │                │部不能沒收時，以其財產抵償之。    │
├──┼────────┼─────────────────┤
│ 九 │附表一編號九所示│甲○○販賣第二級毒品，處有期徒刑肆│
│    │犯罪事實        │年貳月。扣案之Sony Ericsson廠牌行 │
│    │                │動電話壹支（含門號0000000000號SIM │
│    │                │卡壹張）、帳本壹本、電子磅秤壹台，│
│    │                │均沒收。未扣案之販賣第二級毒品、第│
│    │                │三級毒品所得之財物新臺幣參仟元沒收│
│    │                │，如全部或一部不能沒收時，以其財產│
│    │                │抵償之。                          │
├──┼────────┼─────────────────┤
│ 十 │附表一編號十所示│甲○○販賣第二級毒品，處有期徒刑柒│
│    │犯罪事實        │年肆月。扣案之Sony Ericsson廠牌行 │
│    │                │動電話壹支（含門號0000000000號SIM │
│    │                │卡壹張）、帳本壹本、電子磅秤壹台，│
│    │                │均沒收。未扣案之販賣第二級毒品、第│
│    │                │三級毒品所得之財物新臺幣參仟元沒收│
│    │                │，如全部或一部不能沒收時，以其財產│
│    │                │抵償之。                          │
│    │                │                                  │
├──┼────────┼─────────────────┤
│十一│附表一編號十一所│上訴駁回。                        │
│    │示犯罪事實      │（原審判決：甲○○販賣第二級毒品，│
│    │                │處有期徒刑柒年貳月。扣案之Sony    │
│    │                │Ericsson廠牌行動電話壹支（含門號  │
│    │                │0000000000號SIM卡壹張）、帳本壹本 │
│    │                │，均沒收。未扣案之販賣第二級毒品所│
│    │                │得之財物新臺幣壹仟元沒收，如全部或│
│    │                │一部不能沒收時，以其財產抵償之。）│
├──┼────────┼─────────────────┤
│十二│附表一編號十二所│上訴駁回。                        │
│    │示犯罪事實      │（原審判決：甲○○販賣第三級毒品，│
│    │                │處有期徒刑伍年貳月。扣案之Sony    │
│    │                │Ericsson 廠牌行動電話壹支（含門號 │
│    │                │0000000000號SIM卡壹張）、帳本壹本 │
│    │                │、電子磅秤壹台，均沒收。未扣案之販│
│    │                │賣第三級毒品所得之財物新臺幣參仟元│
│    │                │沒收，如全部或一部不能沒收時，以其│
│    │                │財產抵償之。）                    │
├──┼────────┼─────────────────┤
│十三│附表一編號十三所│甲○○販賣第二級毒品，處有期徒刑肆│
│    │示犯罪事實      │年貳月。扣案之Sony Ericsson廠牌行 │
│    │                │動電話壹支（含門號0000000000號SIM │
│    │                │卡壹張）、帳本壹本、電子磅秤壹台，│
│    │                │均沒收。未扣案之販賣第二級毒品、第│
│    │                │三級毒品所得之財物新臺幣肆仟伍佰元│
│    │                │沒收，如全部或一部不能沒收時，以其│
│    │                │財產抵償之。                      │
└──┴────────┴─────────────────┘

司法院資訊處製作；財團法人民間司法改革基金會備份。
